臺灣臺中地方法院刑事判決　　　　　　　96年度易字第2236號
公　訴　人　臺灣臺中地方法院檢察署檢察官
被　　　告　甲○○
上列被告因竊盜案件，經檢察官提起公訴（96年度偵字第7759號
），本院判決如下：
    主    文
甲○○竊盜，處拘役貳拾日，如易科罰金，以新臺幣壹仟元折算
壹日；又竊盜，處拘役貳拾日，如易科罰金，以新臺幣壹仟元折
算壹日。應執行拘役拾日，如易科罰金，以新臺幣壹仟元折算
壹日。
    犯罪事實
一、甲○○基於竊盜之犯意，意圖為自己不法之所有，先於民國
    96年3月2日上午11時52分許，前往臺中市○區○○路127號
    「統一超商」，趁店長乙○○不及注意之際，徒手行竊商品
    架上所陳列之喉糖一包（價值新臺幣〈下同〉95元）、綠油
    精一瓶（價值50元），得手後，隨即佯裝顧客購買泡麵一碗
    後離去，事後經店長乙○○檢視店內監視錄影畫面，始知上
    情；又於96年3月6日上午10時49分許，再度前往臺中市○○
    路127號「統一超商」，趁店長乙○○不急注意之際，徒手
    行竊商品架上所陳列之綠油精一瓶（價值50元），得手後，
    亦佯裝購買泡麵一碗後離去，經店長乙○○發覺後，立即將
    甲○○追回並報警處理，而甲○○即趁機將行竊所得之綠油
    精放回商品陳列架上後離去，嗣於96年3月6日上午11時10分
    許，甲○○在臺中市○區○○路與平等街口，為警查獲。
二、案經臺中市警察局第一分局報告臺灣臺中地方法院檢察署檢
    察官偵查起訴。
    理    由
一、訊據被告甲○○矢口否認有何竊盜之犯行，辯稱：伊係前往
    該統一超商購買泡麵，並無行竊綠油精、喉糖等物品，且當
    場在伊身上亦未查獲行竊物品云云。經查：被告前開二次竊
    盜犯行，業據證人即統一超商店長乙○○於本院審理中到庭
    證稱：「96年3月2日是在被告行竊完之後，我們查看監視錄
    影畫面才知道是被告偷走的，第一次偷竊物品為喉糖一包（
    95元）、綠油精一瓶（50元），96年3月6日被告已經偷了綠
    油精一瓶，要走出大門，被我發現，我把被告拉回來，被告
    就把綠油精放回架子上。被告每次來偷東西都會買一碗泡麵
    ，而且被告已經到我們店裡面偷好幾次了，他每次都是偷放
    在結帳櫃台旁邊的東西。被告這兩次行竊，監視器都有拍到
    。‧‧‧被告第一次所行竊的東西並沒有找回來。」等語（
    參照本院卷第21頁）屬實，並有統一超商店長乙○○領回遭
    竊綠油精之贓物認領保管單一份、統一超商店內設置之監視
    錄影器所拍攝到被告先後二次行竊過程之監視錄影畫面翻拍
    照片七張、被告行竊超商位置之刑案現場測繪圖一份在卷可
    稽，且證人乙○○與被告並無任何仇恨怨懟或債務糾紛，自
    無蓄意構詞誣陷之理，其所為證述，應具有相當程度之可信
    性，佐以監視錄影畫面中確實有拍攝到被告徒手行竊商品架
    上之物品之行為，是以，被告先後二次竊盜之犯行，應堪認
    定。至於被告以未人贓俱獲為由執以為辯，否認竊盜犯行，
    惟因被告於第二次行竊遭證人乙○○察覺帶回店內時，趁機
    將行竊商品放回陳列架上，以致無法當場自其身上起獲行竊
    物品，業據證人乙○○證述屬實，從而，被告前開所辯，自
    難據以採信為真實。本件事證已臻明確，被告犯行，洵堪認
    定。
二、核被告所為，均係犯刑法第三百二十條第一項之竊盜罪。被
    告先後二次竊盜犯行，其犯意各別，行為互異，應予分論併
    罰。爰審酌被告先後二次前往便利商店行竊綠油精、喉糖等
    物品，得手後，再佯裝購買泡麵離去，被告於犯罪後猶飾詞
    狡辯，矢口否認犯行，未見悔意，惟因被告行竊財物價值不
    高，且被告年歲已高，設籍於花蓮市，家人亦居住於花蓮市
    區，卻隻身在臺中地區流浪，以行乞維生，以致居無定所，
    而遭通緝到案等一切情狀，分別量處如主文所示之刑，並諭
    知易科罰金之折算標準，以示懲儆。
據上論斷，應依刑事訴訟法第二百九十九條第一項前段，刑法第
三百二十條第一項、第四十一條第一項前段、第五十一條第六款
，刑法施行法第一條之一第一項、第二項前段，判決如主文。
中　　華　　民　　國　　96　　年　　7 　　月　　11　　日
                  刑事第五庭    法  官  巫淑芳
上正本證明與原本無異。
如不服本判決，應於送達後十日內向本院提出上訴狀（須附繕本
），上訴於臺灣高等法院臺中分院。
                                書記官  王麗麗
中　　華　　民　　國　　96　　年　　7 　　月　　11　　日
附錄論罪科刑法條：
中華民國刑法第320條：
意圖為自己或第三人不法之所有，而竊取他人之動產者，為竊盜
罪，處五年以下有期徒刑、拘役或五百元以下罰金。
意圖為自己或第三人不法之利益，而竊佔他人之不動產者，依前
項之規定處斷。
前二項之未遂犯罰之。
